# 请大神帮忙解答一个母公司收购少数股东股权的实务问题

提问人：钢铁侠涛涛 时间：2018-07-28 17:01:49
我集团持有二级公司A公司55%股权(账面价值 600 万)，后从非关联少数股东折价以 100 万收购剩余45%股权，当日A公司账面净资产为 400 万。请问这笔业务在集团个别层面和合并层面分别如何处理? 个人理解，个别层面应是借长期股权投资 100 万贷银行存款 100万，合并层面是否要冲减长投成本600+100-400=300万?还需要做其他分录吗

回答人：chenyiwei
个别报表层面的处理基本合理。合并报表层面应调整资本公积：400*45%-100=80万。同时少数股东权益分段计算，仅包含收购少数股权交易日之前该子公司净利润的相应比例。期末无少数股东权益。